臺灣士林地方法院民事裁定
110年度補字第291號
原      告  阿薩投資顧問有限公司
法定代理人  梁家源  
訴訟代理人  史文孝  
被      告  朱奕福（原名朱順榮）
            鄭淑芬  
            李依玲  
上列當事人間因撤銷贈與事件，本院裁定如下：            
    主  文
本件訴訟標的價額核定為新臺幣伍拾陸萬零伍佰貳拾柒元。
原告應於收受本裁定送達後伍日內補繳裁判費新臺幣陸仟壹佰柒
拾元，逾期不補正，即駁回其訴。
    理  由
一、按訴訟標的之價額，由法院核定。核定訴訟標的之價額，以
    起訴時之交易價額為準；無交易價額者，以原告就訴訟標的
    所有之利益為準；以一訴主張數項標的者，其價額合併計算
    之。但所主張之數項標的互相競合或應為選擇者，其訴訟標
    的價額，應依其中價額最高者定之，民事訴訟法第77條之1
    第1、2項及第77條之2 第1 項分別定有明文。次按訴訟標的
    價額應以起訴時該出資額之交易價額核定，而非僅以其券面
    額或表彰股東權之股單面額或登記出資額為準。又所謂交易
    價額，乃客觀價值之一種，與當事人關於訴訟標的之利益，
    專由當事人主觀認知之主觀價值不同，如非上市、上櫃或興
    櫃公司股權，則應以起訴時發行公司之淨值計算其時價。再
    按債權人行使撤銷權之目的，在使其債權獲得清償，故應以
    債權人因撤銷權之行使所受利益為準，原則上以債權人主張
    之債權額，計算其訴訟標的價額，但被撤銷法律行為標的之
    價額低於債權人主張之債權額時，則以該被撤銷法律行為標
    的之價額計算。
二、查原告起訴聲明：㈠撤銷被告朱奕福(原名朱順榮，下稱朱奕
    福）與鄭淑芬間於民國108年8月6日就宏笙營造有限公司（
    下稱宏笙公司）新臺幣（下同）100萬元出資額（系爭出資
    額）所為之債權及物權行為，並回復登記為朱奕福所有。㈡
    被告李依玲應將前開出資額回復登記予被告朱奕福。依原告
    所提之宏笙公司民國109年12月31日之資產負債表（最近一
    次申報資料）可知，該公司淨值（即資產扣除負債後之權益
    總額）為5,605萬2,732元，又該公司登記資本總額為1億元
    ，準此核算系爭出資額100萬元之交易價值為56萬527元（56
    ,052,732÷100,000,000×1,000,000=560,527，元以下四捨五
    入）。而原告之債權額為56萬4,286元，有臺灣新北地方法
    院債權憑證及債權讓與證明書可稽（見本院卷第14至32頁）
    。依前揭說明，系爭出資額之於起訴時之交易價額為56萬52
    7元，乃低於原告債權金額56萬4,286元，故應以被撤銷法律
    行為標的價額即系爭出資額價值56萬527元核定訴訟標的價
    額。又訴之聲明第一、二項請求雖屬不同訴訟標的，惟均係
    同一之系爭出資額，自經濟上觀之，其訴訟目的一致，不超
    出終局標的範圍，自應以較高者定之，是本件訴訟標的價額
    核定為56萬527元，應徵第一審裁判費6,170元。茲依民事訴
    訟法第249條第1項但書規定，限原告於收受本裁定送達後5
    日內補繳裁判費6,170元，逾期不補正，即駁回其訴。
三、特此裁定。
中　　華　　民　　國　　110 　年　　11　　月　　29　　日
                  民事第三庭  法  官  陳月雯
以上正本係照原本作成。
如對本裁定關於核定訴訟標的價額部分抗告，應於裁定送達後10
日內向本院提出抗告狀，並繳納抗告費新臺幣1,000 元；關於命
補繳裁判費部分，不得抗告。
中　　華　　民　　國　　110 　年　　11　　月　　29　　日
                              書記官  劉雅萍